MIGUEL GUEVARA

FRONTEND DEVELOPER





miguel_g1789@hotmail.com miguelguevara1789@gmail.com

Sobre Mí

Soy un profesional con una alta dedicación en el tema del desarrollo web, aplicando mi habilidades con los lenguajes de Javascript, Typescript, librerías como React, TailwindCSS, Zustand y CMS Headless como Strapi CMS. Con experiencia como freelancer e implementado funcionales en proyectos, tanto personales como grupales.

Experiencia

DEVDATEP CONSULTING EIRL

FRONT-END DEVELOPER (Marzo 2023 - Junio 2023)

- Trabajé en la parte de frontend con distintas librerías, como React, TailwindCSS, Zustand, etc.
- Implementación mejoras en el sistema interno de la empresa.
- Refactorización total del código junto al equipo, para el orden y mejor desenvolvimiento de codificación.

GLINVERGY SAC

FRONT-END DEVELOPER (Junio 2023 - Junio 2024)

- Realización del sistema de precintos con tecnología RFID para la empresa VMI Security, aplicando la plantilla de Metronic.
- Realización de diagrama de flujos para futuros sistemas.
- Realización de páginas web para la empresa Hse Seal, Glinseal, Cyberborders Security y al equipo de fútbol español GandíaCF.

SUSANA FERREL COACHING & CONSULTORÍA

FRONT-END DEVELOPER (Freelance)

 Realización de página web administrativa con tecnologías como React (Frontend) y Strapi (Backend)

CONTACTEK SOFT SAC

FRONT-END DEVELOPER (Octubre 2023 - Julio 2024)

- Realización de sistema web tipo call center para entidad pública SUNASS, con un software llamada Scriptcase.
- Implementación de mejoras en el sistema de la empresa.
- Constante trabajo con el desarrollador Backend, para el trabajo de API's y bases de datos.

AGI BUSINESS

FRONT-END DEVELOPER

(Julio 2024 - Actualidad)

- Realización de una variedad de sistemas de gestión, principalmente para la empresa Adriana's Insurance
- Aplicación de metodología SCRUM y correcto uso de Jira
- Trabajo junto al equipo de Front-end y backend
- Realización de tasks brindadas por el Lead Software Developer

Habilidades

- React
- PostgreSQL
- Bootstrap
- Redux Toolkit

- TypescriptNextJS
- NodeJSStrapi
- TailwindCSS GitAstro

Educación

Universidad Peruana de Ciencias Aplicadas (UPC)

2018 - Actualidad

Ingeniería de Sistemas de Información

Udemy

2022 - 2024

React - La Guía Completa: Hooks Context Redux MERN

Repositorio y Portafolio